# 代偿的账务处理

提问人：smilegaoxia 时间：2019-08-08 09:43:54
请教陈版，A公司代用户偿还欠 B公司的租金后，A 公司对用户有追偿权。
A 公司将代偿的金额计入应收账款，并计提减值。这种做法是否合理？可以参考准则哪条呢？

回答人：chenyiwei
1 、此类代偿金额并非直接来源于本企业销售商品、提供劳务的活动，并非对应于本企业的收入，故应确认为其他应收款而不是应收账款。
2 、在代偿发生时，A 公司应谨慎评估向被代偿款项的用户追偿垫款的可能性及可追回的金额，理论上只有基本确定可追回的款项才能确认追偿权资产（参照或有事项准则第七条 “企业清偿预计负债所需支出全部或部分预期由第三方补偿” 的规定），而不是将垫款金额全部确认为应收款项再计提大额减值准备。